臺灣高雄地方法院民事判決
111年度雄小字第1763號
原      告  林義勝  

被      告  陳昱廷  



上列當事人間請求損害賠償事件，本院於民國111 年8 月9日言
詞辯論終結，判決如下：
    主      文
被告應給付新臺幣壹萬玖仟捌佰伍拾元及自民國一一一年六月十
日起至清償日止按週年利率百分之五計算之利息。
原告其餘之訴駁回。
訴訟費用新臺幣壹仟元，其中新臺幣陸佰元由原告負擔，餘由被
告負擔。
本判決原告勝訴部分得假執行。但被告以新臺幣壹萬玖仟捌佰伍
拾元為原告預供擔保後，得免為假執行。
    事實及理由
一、原告主張：被告與原告分別係中南海保全股份有限公司派駐
    在高雄市○鎮區○○○路000號「承億文創股份有限公司」之保
    全人員及機電人員。被告於民國111年4月9日19時許，在上
    址1樓中控室，因故與原告發生爭執，詎被告竟基於傷害之
    犯意，徒手毆打於原告，致原告受有左顳部頭皮擦傷3x3公
    分、右前額擦傷1x1公分、左臉擦傷0.3x0.3公分、0.3x0.3
    公分、0.5x0.3公分、左前臂擦傷12x0.5公分、右前臂擦傷4
    x0.5公分、4x0.5公分、右手瘀青3x2公分等傷害。原告得依
    侵權行為之法律關係請求被告賠償原告所受之損害，包括就
    醫而支出醫療費用新臺幣（下同）9,850 元、無法工作損失
    20,150元及精神慰撫金2 萬元。爰依侵權行為之法律關係請
    求被告賠償等語，並聲明：被告應給付原告5萬元及自起訴
    狀繕本送達翌日起至清償日止按週年利率5 ％計算之利息。
二、被告則以：原告並未因上開事故而無法工作受傷，故原告請
    求此部分無法工作損失，應屬無據。至原告請求醫藥費及金
    慰撫金其無意見等語資為抗辯，並聲明：原告之訴駁回。
三、按故意或過失，不法侵害他人之權利者，負損害賠償責任。
    不法侵害他人之身體或健康者，對於被害人因此喪失或減少
    勞動能力或增加生活上之需要時，應負損害賠償責任。不法
    侵害他人之身體、健康、名譽、自由、信用、隱私、貞操，
    或不法侵害其他人格法益而情節重大者，被害人雖非財產上
    之損害，亦得請求賠償相當之金額。民法第184 條第1 項前
    段、第193 條第1 項、第195 條第1 項前段，分別定有明文
    。經查：
  ㈠原告主張被告故意傷害伊造成上述傷勢乙節，為被告所不爭
    執（見本院卷第104頁），並有台灣高雄地方檢察署111年度
    偵字第15708號起訴書、診斷證明書為證，被告有傷害原告
    乙節，足以認定。
  ㈡原告主張其因上開事故而支出醫藥費9,850元之損害部分，為
    被告所不爭執（見本院卷第104頁），並據原告提出醫院收
    據及診斷證明書為憑，足以認定。
　㈢不能工作之損失部分：
    原告主張其原本每月薪資33,000元，因上述事故，無法工作
    任職原單位，事故當月僅領取薪資12,850元，計損失工作收
    入20,150元，並提出銀行存摺明細為證（見本院卷第97-99
    頁）。惟原告並未提出其111年4月薪資較3月份短少係因為
    上述傷勢需請假所致，本院審酌原告所受傷勢僅為擦傷及淤
    青，且原告無法提出係因為受有上述傷勢而無法工作之證據
    ，是其主張受有工作損失云云，自尚難採信。
  ㈣精神慰撫金部分：
    按慰撫金之賠償，其核給之標準固與財產上損害之計算不同
    ，然非不可斟酌雙方身分資力與加害程度以核定相當之數額
    。惟所謂相當，除斟酌雙方身份資力外，尤應兼顧加害程度
    與其身體健康影響是否重大以為斷。查原告因被告之侵權行
    為而受有上開身體上之傷害，精神上勢必受有相當程度之痛
    苦，自無可疑，其依上開規定請求精神慰撫金，核屬有據。
    本院審酌原告為大學畢業，現在機電人員，而被告為大學畢
    業，目前擔任保全等情，業據兩造當庭陳明在卷，並均有本
    院依職權調閱之稅務電子閘門財產所得調件明細表在卷足參
    ，並參酌原告所受損害程度、被告侵權行為態樣等相關情狀
    後，認原告請求之非財產上損害賠償，應以10,000元為適當
    。
四、綜上所述，原告基於侵權行為損害賠償法律關係，請求被
  　告給付19,850元（9,850+10,000=19,850），及自起訴狀繕
　　本送達翌日即111 年6月10日起至清償日止，按週年利率5%
　　計算之利息，即屬正當，應予准許，逾此範圍之請求，為
　　無理由，應予駁回。
五、本件原告勝訴部分，係適用小額訴訟程序所為被告敗訴之判
    決，依民事訴訟法第436 條之20之規定，應依職權宣告假執
    行。
六、訴訟費用負擔之依據：民事訴訟法第79條。　　　　
中　　華　　民　　國　　111 　年　　8 　　月　　31　  日
                    高雄簡易庭  法　官  張茹棻
以上正本係照原本作成。
民事訴訟法第436條之24第2項：對於本判決之上訴，非以違背法
令為理由，不得為之。
如對本判決上訴，須於判決送達後20日內向本院提出上訴狀，並
須表明原判決所違背之法令及其具體內容與依訴訟資料可認為原
判決有違背法令之具體事實之上訴理由。（均須按他造當事人之
人數附繕本）。
中　　華　　民　　國　　111 　年　　8 　　月　　31　　日
                                書記官  黃振祐